【裁判字號】    89,訴,1141
【裁判日期】    891215
【裁判案由】    毒品危害防制條例
【裁判全文】
臺灣高雄地方法院刑事判決                        八十九年度訴字第一一四一號
    公  訴  人     臺灣高雄地方法院檢察署檢察官
    被      告     乙○○
    指定辯護人
    甲○
右列被告因毒品危害防制條例案件，經檢察官提起公訴（八十九年度偵字第四五六二
號），甲○判決如左：
    主  文
乙○○連續販賣第二級毒品，處有期徒刑柒年陸月。扣案之安非他命捌包（驗後毛重
共貳佰陸拾柒點零伍公克）沒收銷燬之；另扣案之電子磅秤乙台、夾鏈袋柒拾肆個、
行動電話手機一支均沒收；又所得財物新台幣貳仟元（未扣案）沒收，如全部或一部
不能沒收時，以其財產抵償之。
    事  實
一、乙○○曾於民國八十年間，因肅清煙毒條例，經甲○判處有期徒刑十四年確定，
    於八十五年十月二十二日假釋出獄，竟於假釋中八十七年間再犯強罪，經台灣
    高等法院高雄分院判處有期徒刑六年確定，仍不知悔改，復基於意圖營利之概括
    犯意，販入大量之第二級毒品安非他命，連續於八十九年二月五日起至同年二月
    七日止，在高雄市鼓山區○○○路二０四巷一號五樓之一，以行動電話0000
    000000號為聯絡工具，多次販賣第二級毒品安非他命予綽號「阿六」「小
    黃仔」之不詳姓名男子施用，嗣於八十九二月十八日下午十八時三十分許在上址
    為警查獲，並扣得第二級毒品安非他命八包（驗後毛重二百六十七點零五公克）
    ，供販賣犯罪所用之電子磅秤乙台，夾鏈袋七十四個、行動電話手機一個、第一
    級毒品海洛因一包（重約二十三公克）、海洛因研磨機乙台、安非他命吸食器一
    組。
二、案經高雄市政府警察局新興分局移送台灣高雄地方法院檢察署檢察官偵查起訴。
    理  由
一、證據被告乙○○固坦承於右揭時地被查獲上開物品之事實不諱，惟矢口否認有販
    賣第二級毒品之犯行，辯稱：「伊係有施用第一級毒品海洛因犯行，因伊欲前往
    北部工作，怕海洛因施用完畢無法買到，所以購買扣案之安非他命以備施用，而
    伊曾拿安非他命給綽號〞阿六〞與〞小黃仔〞施用，並無販賣情事云云。惟查上
    開販賣之犯行，業據被告於警訊中供稱：「我有販賣安非他命，海洛因是我買來
    自己要吸食的。」「我從今年二月五日開始販賣安非他命，最後一次販賣是二月
    七日」「販賣安非他命時購買人都打行動電話0000000000號與我聯絡
    。」「我安非他命都賣給〞阿六〞〞小黃仔〞，本名叫什麼我就不知道了，都是
    他們打行動電話給我，然後至我的租屋處購買。」等語，此外，復有數量高達二
    百六十七點零五公克之第二級毒品安非他命，裝安非他命所用之夾鏈袋七十四個
    ，電子磅秤一個，行動電話手機一個在卷可資佐證，事證明確，而依被告所述，
    其係施用第一級毒品海洛因，惟扣案之安非他命數量高達二百六十七多公克，而
    施用第二級毒品每次份量僅即須少許，被告既作為備用，又何須購買數量如此多
    之安非他命，是被告於販入時，即有販賣之意，堪予認定。則被告於甲○審理中
    所辯扣案之安非他命係其自行施用，顯難採信，又查電子秤係作為秤更精確重量
    之儀器，而毒品之販賣，其毒品價值高，常須以精密之儀器秤重量，以避免損失
    ，故被告持有電子秤，顯然係作為販賣毒品秤重量所用，亦堪認定。再查被告持
    有數量七十四個夾鏈袋，而查獲之安非他命已分裝成八包，顯見上開夾鏈袋係供
    預備分裝安非他命販賣所用之物，是被告所辯無非事後卸責之詞，不足採信，充
    於被告所辯其於警訊中係遭刑求始承認有販賣情事，惟經甲○查詢高雄看守所，
    被告於八十九年二月十九日入所時，經檢查身體正常，無異常紀錄登載，有該所
    八十九年八月十四日高所坤戒字第九一八號承一份附卷可參，且製作警訊案錄之
    警員丙○○到庭證稱：本件查獲安非他命數量如此多證據已明確，並無刑求情事
    等語。而被告亦供稱製作筆錄之警員丙○○並未對其刑求，是被告於警訊中之供
    述，顯係於自由意識下，而非出於強暴，脅迫或其他不正當之方法取得，準此，
    被告刑求之抗辯，亦難採信。綜上被告有前開販賣第二級毒品安非他命之犯行，
    事證已明確，犯行堪以認定。
二、查安非他命屬中樞神經興奮劑，具有輕微之成癮性，服用後會產生依賴性、耐藥
    性、並引起不安、頭昏、顫抖、亢進性反應、失眠、焦慮、譫妄、慢性中毒、精
    神障礙、類似精神分裂症之錯覺、幻覺、妄想及伴有行動與性格異常等副作用。
    其劑量增大時，甚或會致死亡。而其慣用者，由於精神錯亂，更具有暴力攻擊及
    反社會行為等傾向，情況極為嚴重，尤以戒解不易，其毒害不在煙毒之下，乃經
    行政院衛生署於七十九年十月九日以衛署藥字第九０四一四二號公告，列為麻醉
  藥品管理條例第二條第四款所規定之「化學合成類麻醉藥品」管理，限供醫學及
    科學上之需要，不得非法販賣、吸用及持有。核被告乙○○所為係犯毒品危害防
    制條例第四條第二項之販賣第二級毒品安非他命罪。其販賣前持有安非他命之低
    度行為，亦應為販賣之高度行為所吸收，不另論罪。被告乙○○多次販賣安非他
    命之犯行，反覆為之，且犯同一之罪名，顯係基於概括犯意所為，亦應依連續犯
    之規定，以一罪論，並依法加重其刑。爰審酌被告有煙毒前科，竟購入大量之安
    非他命販賣他人，危害他人身心健康至鉅，且犯後飾詞卸責等一切情狀，量處如
    主文所示之刑。扣案安非他命捌包（驗後毛重共貳佰陸拾柒點零伍公克）為毒品
    ，經驗出含有甲基安非他命成分，有高雄醫學院附設中和記念醫院檢驗報告單一
    份在卷可參，不問屬於犯人與否，均應依毒品危害防制條例第十八之規定，宣告
    沒收併銷燬之。另扣案之行動電話手機一支、電子磅秤乙台、夾鏈袋柒拾肆個，
    亦為被告所有，且為供其販賣安非他命犯罪所用之物，應依刑法第三十八條第一
    項第二款規定，宣告沒收之。又被告自八十九年二月五日起，至同年二月七日止
    ，販賣第二級毒品安非他命與綽號「阿六」、「小黃仔」，雖無法精確計算其販
    賣次數及所得，但以毒品每小包最低之價額約一千元至四千元不等，甲○認應最
    有利被告之計算，以每包一千元計算，販賣二次所得至少有二千元，雖未扣案，
    仍應依毒品危害防制條例第十九條第一項之規定沒收，如全部或一部不能沒收時
    ，因係現款，故應以其財產抵償之。至鑑驗耗用之毒品既已滅失，自無庸宣告沒
    收。另扣案之海洛因一包、海洛因研磨機一台、安非他命吸食器一個，並非專供
    販賣安非他命之物，爰於本件不另宣告沒收。
據上論斷，應依刑事訴訟法第二百九十九條第一項前段，毒品危害防制條例第四條第
二項、第十九條第一項，刑法第十一條前段、第五十六條，第三十八條第一項第二款
，判決如主文。
本案經檢察官洪信旭到庭執行職務。
中      華      民      國      八十九      年    十二    月    十五    日
                                  臺灣高雄地方法院刑事第六庭
                                      法      官  沈  建  興
右正本證明與原本無異。
如不服本判決，應於判決送達後十日內，向甲○提出上訴狀。
                                      書  記  官  蔡  琬  玲
中      華民      國      八十九      年    十二     月   十九    日


司法院資訊處製作；財團法人民間司法改革基金會備份。
